【裁判字號】    89,易,962
【裁判日期】    891230
【裁判案由】    妨害公務
【裁判全文】
臺灣士林地方法院刑事判決                          八十九年度易字第九六二號
    公  訴  人  臺灣士林地方法院檢察署檢察官
    被      告  丙○○
右列被告因妨害公務案件，經檢察官提起公訴（八十九年度偵字第七五三一號），本
院判決如左：
    主  文
丙○○於公務員依法執行職務時，當場侮辱，處拘役拾日，如易科罰金，以佰元
折算壹日。
    事  實
一丙○○於民國八十九年七月十七日下午三時四十五分許，騎乘車牌號碼ＤＭＬ─九
  七七號輕型機車，搭載其妻乙○○，行經臺北市○○區○○路、福德街口時，遇臺
  北市政府警察局南港分局警員林俊成依法執行職務實施路檢，丙○○與其妻因均未
  戴安全帽恐遭警取締，乃闖紅燈加速逃逸，行至臺北市○○區○○路二○六巷二號
  前，為警攔下，並當場掣單告發丙○○違規未戴安全帽及闖紅燈，丙○○因不服取
  締，竟拒絕簽收罰單，並以「幹你娘」（臺語）、「操你媽ＸＸ」等穢語辱罵林俊
  成，當場對依法執行職務之公務員為侮辱。
二案經臺北市政府警察局南港分局報請臺灣士林地方法院檢察署檢察官偵查起訴。
    理  由
一訊據被告丙○○固坦承於前揭時地因未戴安全帽及闖紅燈為警告發，並拒簽警員掣
  作之舉發違反道路交通管理事件通知單等情無訛，惟矢口否認有何妨害公務之犯行
  ，辯稱：伊認為警員執法不公，始與之發生口角，伊只是生氣講話很大聲，口氣不
  好，發發牢騷而已，沒有辱罵警員云云。惟查，右揭事實，業據證人即依法當場執
  行取締舉發交通違規職務之警員林俊成結證屬實，且嗣後前來支援之警員楊鎮嘉亦
  到庭證稱：有聽到被告對甲○○○○辱罵臺語三字經等語（均參見本院八十九年十
  二月二十一日審判筆錄），查證人林俊成、楊鎮嘉身為公職，與被告並無仇怨，自
  無設詞誣陷、身觸偽證重罪之必要，其二人所言應可採信。此外，復有舉發違反道
  路交通管理事件通知單影本二件附卷可稽。是被告所辯，顯係事後卸責之詞，不足
  採信。本件事證明確，被告犯行洵堪認定，應依法論科。
二核被告所為，係犯刑法第一百四十條第一項之對依法執行之公務員當場侮辱罪。爰
  審酌被告素行、犯罪動機、目的、手段、所為妨害公權力行使之程度，犯罪後否認
  犯行之態度等一切情狀，量處如主文所示之刑，並諭知易科罰金之折算標準，以資
  懲儆。
據上論斷，應依刑事訴訟法第二百九十九條第一項前段、刑法第一百四十條第一項、
第四十一條，罰金罰鍰提高標準條例第一條前段、第二條，判決如主文。
本案經檢察官徐文豪到庭執行職務
中        華        民        國    八十九    年    十二    月  三十    日
                                臺灣士林地方法院刑事第四庭
                                            法  官  陳  玉  曆
右正本證明與原本無異。
如不服本判決，應於判決送達後十日內，向本院提出上訴狀。
                                            書記官  陳  鳳  嬌
中        華        民        國     九十     年     一     月    二    日
附錄本案論罪科刑法條全文
刑法第一百四十條：
於公務員依法執行職務時當場侮辱或對於其依法執行之職務公然侮辱者，處六月以下
有期徒刑、拘役或一百元以下罰金。
對於公署公然侮辱者亦同。


司法院資訊處製作；財團法人民間司法改革基金會備份。
